# CARLOS A. IBARRA CEVALLOS

Privada San Carlos 1300 Int. 5, Villas del Ixtepetec, Zapopan, Jalisco. México. BSCcarlosibarra@gmail.com, Mobile:045 797 106 3115

#### PERFIL PROFECIONAL

Quantity Surveying and Commercial Management egresado de Oxford Brookes University con una amplia experiencia en el sector de la construcción. Capacidad para realizar estudios de finanzas y proyectos de inversión. Supervisión y administración de Obras atreves del uso de BIM (Building Information Modeling). Habilidad para la negociación, elaboración de presupuestos, apreciaciones financieras, análisis de riesgos y Análisis de precios unitarios.

#### EDUCACION

2008-2012	<b>Oxford Brookes University</b> (Oxford, UK) - <i>BSc Quantity Surveying and Commercial Management. (Acreditado por RICS &amp; CIOB) Grado B+</i>
2006-2007	<b>Oxford House College</b> (Oxford, UK) - English for University Studies <i>Grado: Distinción</i>
2003-2004	<b>Universidad Guadalajara La Mar</b> (Guadalajara, MX) - Ingeniería en Computación, Grado: Certificado

#### EXPERIENCIA LABORAL

## **Project Manager, Linfield México**

Guadalajara, Jal.

(Febrero 2013 - Actualidad)

Linfield México es una constructora del grupo Linfield LTD recién establecida al sur de Guadalajara, Jalisco dedicada a la construcción y urbanización de casas tipo residencial. Dentro de la empresa realizo la función de Project Manager donde tengo la responsabilidad de desarrollar proyectos de inversión, supervisión durante la planeación y ejecución de proyectos. En los últimos años la empresa ha estado enfocada en la evolución de la sustentabilidad y uso de energía en las viviendas con el fin de superar los estándares establecidos por INFONAVIT y la PROFEPA.

#### Responsabilidades:

- Investigar proyectos a invertir que incluyan programas de ahorro energéticos tales como paneles solares, calentadores solares, energía eólica, etc.
- Administrar empleados, subcontratistas, materiales y gestación de trámites Legales
- Supervisión de la calidad del proyecto y su correcta ejecución.
- La implementación de Autodesk Revit 2014 en Proyectos Sustentables (BIM)

## **Quantity Surveying, Linfield Ltd.**

Oxford, UK

(Septiembre 2011 - Febrero 2013)

Linfield Ltd es una empresa dedicada a la renta, modificación y construcción de residencias establecida en Oxford y Londres. Durante ese periodo estuve involucrado en el equipo de valuadores para diversos proyectos:

- La remodelación de un edificio con 16 apartamentos valorado en £1,200,000 Libras.
- La construcción del Hotel Coach & Horses en Oxford con un valor de £980,000 Libras.
- La construcción nueva de un edificio de apartamentos en Oxford con un valor de

£680,000 Libras.

Mantenimiento, Remodelaciones, extensiones y construcción de inmuebles.

#### **Experiencia:**

- Responsable del progreso de proyectos de acuerdo al esquema de trabajo planificado.
- > Coordinación y administración de materiales y subcontratistas.
- Control y supervisión del flujo del dinero durante el proyecto.
- > Preparación de estimaciones.
- > Supervisión de los costos durante la obra
- Negociación con Subcontratistas

## **Project Management, University Placement**

Oaxtepec, Mor.

(Diciembre 2010 - Septiembre 2011)

Durante este año trabaje en un proyecto privado de la construcción de dos casas residenciales de lujo. El cual fue supervisado por la Universidad de Oxford Brookes para la certificación y acreditación de mi carrera ante *RICS & CIOB*. En este Proyecto estuve encargado desde la coordinación y planificación del proyecto hasta su total ejecución con un valor estimado de \$6,400,000.00 pesos.

## **Experiencia:**

- Supervisión de la obra
- Negociación con Subcontratistas y proveedores
- Elaboración de contratos y acuerdos
- Manejo de nomina
- Manipulación de Planos

## **Ayudante General, Linfield Ltd.**

Oxford, UK

(Abril 2007 - Diciembre 2010)

Inicie en esta empresa como ayudante general. Con tiempo y esfuerzo fui promovido como asistente de director de obra y por ultimo como residente. Mi periodo en esta empresa me brindo la oportunidad de adquirir una amplia experiencia dentro de la industria de la construcción y el poder financiar mi manutención y estudios en el extranjero.

#### **Experiencia:**

- Residente de obras
- Asistente de Director de Obra
- Ayudante General (Carpintería, Plomería, electricidad, etc.)

#### ABILIDADES ADICIONALES

**Idiomas:** Ingles avanzado (TOEFL iBT 81/120)

Informática: AutoCAD 2016 - Autodesk Revit 2016 - Lumion 4.0 - Microsoft Excel -

Microsoft Project - Neodata 2012.

**Cursos:** CMIC (Guadalajara, Jal) - Análisis de Precios Unitarios, Grado: Certificado

**BIM** (Building Information Modeling), Grado: Acreditado

Autodesk Revit 2014, Grado: Acreditado

**Datos Generales:** Licencia para Conducir (Chofer), Disponibilidad para Viajar.

Referencias disponible a petición.